# 关于集团内部母公司吸收合并全资子公司，子公司注销的财税问题！

提问人：zxrh 时间：2019-11-05 11:07:26
背景描述：某上市公司之全资子公司 A于 2017 年投资设立全资子公司 B，A 和 B 公司主业相同。考虑经营需要及减少管理成本，计划 A 公司将 B公司吸收合并，B 公司注销，B 公司全部资产负债及其人员纳入到A 公司。
问题 1 、根据企业会计准则解释第 7 号，对于子改分的规定描述：原母公司对该原子公司长期股权投资的账面价值与按上述原则将原子公司的各项资产、负债等转入原母公司后形成的差额，应调整资本公积；资本公积不足冲减的，调整留存收益。
搜索本版面陈老师解答母公司吸收合并全资子公司，不改变母公司所能控制的经济资源，所以不是企业合并。可以认为是子公司将其全部净资产作为对母公司的分配，母公司在收回原先投资成本的同时，将分回的留存收益作为收到股利处理，确认为子公司清算注销当期的投资收益。母公司帐面上对取得原子公司的各项资产、负债应当按照该子公司的原账面价值入账。
再次请陈老师确认一下，是按照解释第 7 号操作不确认投资收益，还是按照收回投资操作确认投资收益？
问题 2 、该事项是否符合特殊性税务处理？如果 A 公司报表确认了投资收益的话，税务上是否必须按照财政部国家税务总局关于企业清算业务企业所得税处理若干问题的通知进行处理？

回答人：chenyiwei
1 、按解释 7 号第四条规定处理，此前的回复不再适用。
2 、此问题是否适用特殊性税务处理可能存在争议，建议咨询税务专业人士，并提示企业与其主管税务机关沟通确认。